Minutes et répertoires du notaire Alexandre DELAHAYE, 15 janvier 1820 - 2 juin 1827 (étude XXX)
Archives nationales
- Répertoire(s) de Alexandre DELAHAYE, 18 août 1794 - 29 décembre 1837; MC/RE/XXX/17 - MC/RE/XXX/22
  - Répertoire. 1824, 6 juillet - 1828, 28 novembre, 6 juillet 1824 - 28 novembre 1828; MC/RE/XXX/18
    - Inventaire après décès: Demartin, Jean. Bourg-Tibourg (rue du), n° 14, 16 septembre 1826
      inventaire après décès; Bourg-Tibourg (rue du); Demartin, Jean
    - Inventaire après décès: Brebion, Anne-Jeanne. Galleran- Grandmaison, Marie-Romain (épouse). Condé (rue de), n° 8, 27 septembre 1826
      inventaire après décès; Condé (rue de); Brebion, Anne-Jeanne; Galleran- Grandmaison, Marie-Romain
    - Inventaire après décès: Letavernier, Pierre-Antoine-Désiré., 30 novembre 1826
      inventaire après décès; Letavernier, Pierre-Antoine-Désiré
    - Inventaire après décès: Try, Elisabeth. Clement, François-Polycarpe-Louis (épouse)., 23 décembre 1826
      inventaire après décès; Try, Elisabeth; Clement, François-Polycarpe-Louis
    - Inventaire après décès: Bizolier, Jean-François. Layetier emballeur., 16 janvier 1827
      24 janvier 1827, procès-verbal d'enchères de fonds de Layetier emballeur.
      inventaire après décès; Bizolier, Jean-François; layetier
    - Inventaire après décès: Maublans, Jean-Joseph., 15 février 1827
      inventaire après décès; Maublans, Jean-Joseph
    - Inventaire après décès: Boudry, Cécile-Virginie. Malherbe, Armand-Louis (épouse)., 19 février 1827
      testament déposé le 13 décembre 1826, RE/XXX/18
      inventaire après décès; Boudry, Cécile-Virginie; Malherbe, Armand-Louis
    - Inventaire après décès: Deroussy, Emilie-Félicité. Huard, Nicolas-Romain (veuve)., 7 mars 1827
      inventaire après décès; Deroussy, Emilie-Félicité; Huard, Nicolas-Romain
    - Inventaire après décès: Chicaneau, Hélène-Adélaïde. Roze, Jean-François (veuve). rentière. Pont de Lodi (rue du), n° 9, 4 avril 1827
      inventaire après décès; Pont-de-Lodi (rue du); Chicaneau, Hélène-Adélaïde; Roze, Jean-François
    - Inventaire après décès: Prévost, Marie-Louise-Pélagie., 25 mai 1827
      inventaire après décès; Prévost, Marie-Louise-Pélagie
  - Table alphabétique par client. an II, fructidor - 1837, 29 décembre, fructidor an II (18 août 1794) - 29 décembre 1837; MC/RE/XXX/22
    Tables alphabétique par type d'acte des notaires Charles Bordin (fructidor an II (18 août 1794)-12 janvier 1820)), Alexandre Delahaye (15 janvier 1820-2 juin 1827), Alexis Bernard (2 juin 1827- 7 avril 1832), Justin Louvancourt (10 mai 1832-29 décembre 1837).